Minutes et répertoires du notaire Nicolas BAULDRY, 6 juillet 1623 - décembre 1632 (étude XIX)
Archives nationales
- Minutes de Nicolas BAULDRY, janvier 1623 - décembre 1631; MC/ET/XIX/390 - MC/ET/XIX/464
  - Minutes. 1625, avril - décembre, avril - décembre 1625; MC/ET/XIX/393
    - Transport par Jehanne de GOST de ROILHAC, veuve de Jehan Zamet, chevalier seigneur et baron de Murat, conseiller au conseiller d'état et privé, surintendant des Bâtiments de Fontainebleau, à Jacques MACE, bourgeois de Paris, demeurant rue Saint-Thomas du Louvre, paroisse Saint-Germain-l'Auxerrois., 3 mai 1625; MC/ET/XIX/393
      Gost de Roilhac, Jehanne de
    - Titre nouvel par René de JAULNAY, chanoine de la Sainte-Chapelle de Vincennes, procureur de Claire LESUEUR sa mère, veuve de René de JAULNAY, médecin ordinaire de la duchesse d'Angoulème d'une grande maison à Saint-ANT. DES CHAMPS lui appartenant par legs testamentaire de la duchesse d'Angoulême., 15 mai 1625; MC/ET/XIX/393
      titre nouvel; Jaulnay, René de
    - Contrat de mariage entre Abraham Grévin, maître découpeur égratigneur, demeurant rue de la Verrerie, [paroisse Saint-Médéric] et Opportune Anciau, veuve de Jean Bocquet, maître doreur damasquineur sur fer, fonte, cuir et laiton, demeurant rue Neuve-Saint-Merri, paroisse Saint-Merri. Parmi les témoins, Thomas Boudin, sculpteur ordinaire du roi, cousin germain du futur, et son beau-frère François Vincent, maître peintre [beau frère, Pierre GREVIN, maître tapissier, frère.- du coté de la future épouse: Jehanne LALLIER, veuve de Richard ANGEAU, maître tapissier, Guillaume LENOBLE, tailleur de pierre, beau frère à cause de Simonne ANSIAU, son épouse, Pierre SERRURYER, maître doreur damasquineur, beau frère, Marin de FRESNE, maître brodeur, Urbain ROUSSEL, vertugadier du Roi.], 20 mai 1625; MC/ET/XIX/393
      Documents du Minutier central concernant les peintres, sculpteurs et graveurs au XVIIe siècle (1600-1650), par Marie-Antoinette Fleury et Martine Constans, tome II [études XI à XX, 2445 actes], Paris, Archives nationales, 2010, notice n°341 (instrument de recherche imprimé dématérialisé, certaines notices sont plus détaillées dans la version intégrale accessible en ligne par la rubrique 'Autres instruments de recherche', voir contexte dans le Plan d’orientation général - Notaires de Paris, guides thématiques du Minutier).
    - Mise en apprentissage durant 3 ans par Charles LEBRETON dit L'EMPEREUR, contrôleur du domaine de Poissy, valet de chambre ordinaire du Roi, de Chrétien LEBRETON, son fils âgé de 16 ans, chez Godeffroy de GENDRON, maître barbier chirurgien, moyennant 300 l.ts., 28 mai 1625; MC/ET/XIX/393
    - Bail durant 6 ans par Elisabeth GODEFROY, veuve d'Etienne Collo, procureur à la Chambre des Comptes, à Jehan MAILLARD, laboureur à Touppes (?) près Montfort-l'Amaury, de terres situées audit TOUPPES. Redevances en natures., 31 mai 1625; MC/ET/XIX/393
      bail; Godefroy, Elisabeth
    - Mise en apprentissage par Jacques VILLENEUFVE, bourgeois de Paris, rue du Figuier, paroisse Saint-Paul, durant 3 ans, de Opportune VILLENEUFVE, âgée de 10 ans, fille de lui et de défunte Denise VAUDOYER, jadis sa femme, chez Magdelaine HUGUET, lingère, épouse de Philippe HULIN, maître macon, demeurant rue Aubry le Boucher, moyennant 36 £., 2 juin 1625; MC/ET/XIX/393
    - Bail durant 3 ans par Pierre PASQUIER, écuye Saint-de Franclieu, à Jehan CANTO, cy devant commissaire examinateur au Châtelet de Paris, et Charles CANTO, son fils, avocat, de ports et portions leur appartenant d'une maison rue SAINT ANTOINE ayant issue rue de Thiron, moyennant 181 Lts., 2 juin 1625; MC/ET/XIX/393
      bail; Saint Antoine, rue
    - Accords entre François DU FAUR, gentilhomme ordinaire de la Chambre du Roi, demeurant rue des Prouvelles, enseigne de la Coquille, paroisse Saint-Eustache, et Daniel MARTIN de MAUVOY, conseiller et trésorier du duc de Guise, demeurant rue Geoffroy Losnier, paroisse Saint-Paul, concernant un contrat d'échange fait entre eux et a propos duquel il y a procès., 3 juin 1625; MC/ET/XIX/393
      échange; accord; Du Faur, François
    - Marché par lequel Loys CORNILLON, marchand bourgeois de Paris, promet à Clement METEZEAU, architecte des bâtiments du Roi, Pierre RESNEAU, maître charpentier, hors la porte Saint-Honoré, paroisse Saint-Roch, et Simon DELESPINE, maître macon, rue et Culture Sainte-Catherine, paroisse Saint-Paul, tant pour eux que pour André PINAULT, maître maçon, de lui fournir toute la CHARPENTERIE nécessaire pour employer à l'hôtel de MERCOEUR au faubourg Saint-Honoré, moyennant 225 £ts., 4 juin 1625; MC/ET/XIX/393
    - Titre nouvel par Nicolas THIERRY, laboureur marchand plâtrier à la Croix Faubin, de terres situées à CHARONNE en la censive des religieuses de Saint-ANTOINE DES CHAMPS., 12 juin 1625; MC/ET/XIX/393
      titre nouvel; Charonne (ancienne commune); La-Croix-Faubin (hameau)
    - Procuration par Henry de FOURCY, seigneur de Chessy, conseiller aux conseils d'état et privé, Superintendant de Gal. du Roi, à Renée MOIREAU, sa mère, veuve de Jehan de FOURCY, conseiller aux conseils d'état et privé, Superintendant desdits Bâtiments, pour faire tous emprunts qu'il lui sera nécessaire; la somme de 32000 Lts quatre constitutions de rentes par ladite veuve à la date du 17 juin., 13 juin 1625; MC/ET/XIX/393
      procuration; constitution de rente; Fourcy, Henry de
    - Quittance par Martin DEFFAULT, maître charpentier, rue Saint-Antoine, paroisse Saint-Paul, à Liénard LEBRET, maître jardinier, demeurant sur la chaussée de Saint-Antoine, et Geneviève BOURET, sa femme, de la somme de 165 Lts pour travaux de charpenterie faits par lui en une maison en construction sur le chemin de Paris à Charonne appellée 'la grande eau qui dort'., 18 juin 1625; MC/ET/XIX/393
      quittance; Deffault, Martin
    - Quittance par Antoine FERART, maître couvreur de maisons, rue de Jouy, paroisse Saint-Paul, à Léonard LEBRET, jardinier, de la somme de 82 £ts pour travaux de couverture faits en sa maison bâtie de neuf sur le chemin conduisant à Charonne appellée 'la grande eau qui dort'., 22 juin 1625; MC/ET/XIX/393
      quittance; Ferart, Antoine
    - Bail durant 2 ans par Jean LESUEUR, marchand briquetier, bourgeois de Paris, quai du port, paroisse Saint-Paul, à Charles REGNARD contrôleur de la maison du duc d'Elboeuf, d'une maison aux Marais, Culture Saint-Gervais, rue Saint-François, moyennant 350 £. par an., 25 juin 1625; MC/ET/XIX/393
    - Vente par Jehan THIRIAU, maître maçon, rue Saint-François, paroisse Saint-Gervais, à Jehan LE SUEUR, marchand bourgeois de Paris, demeurant quai du Port, paroisse Saint-Paul, de la moitié des murs de clôture d'une place à bâtir aux marais, moyennant 100 L. ts., 25 juin 1625; MC/ET/XIX/393
      acte de vente; Thiriau, Jehan
    - Bail durant 5 ans par Louis CORNILLON, marchand bourgeois de Paris, rue du Petit Musc, paroisse Saint-Paul, à Nicolas QUINEJUS, marchand tavernier à Saint-Maur, d'une maison située audit lieu à l'enseigne du Roi Charles, moyennant 100 l. par an., 26 juin 1625; MC/ET/XIX/393
    - Vente par Denis MAHOUET, marchand fruitier, rue de la Mortellerie, paroisse Saint-Gervais, à François MARGUENEAU dit LA PORTE, marchand demeurant à Cunfin en Champagne proche la Ferté-sur-Aube, d'une maison située audit village moyennant 37 l.ts., 27 juin 1625; MC/ET/XIX/393
      acte de vente; Mortellerie (rue de la); Cunfin (Aube)
    - Constitution par Pierre BERTHRAND, maître tapissier, bourgeois de Paris, rue Saint-Martin, paroisse Saint-J. de la Boucherie, et Jehan BRUNET, maître chapelier aux religieuses de Saint-Antoine-des-Champs, de 37 £. 10 sols de rentes, moyennant 600 Lts., 30 juin 1625; MC/ET/XIX/393
      constitution de rente; Berthrand, Pierre
    - Mise en apprentissage durant 3 ans par Jehan LEFEBURE, cocher du baron du Puiset, rue du Roi de Sicile, paroisse Saint-Gervais, de Pierre LEFEBURE, son fils, âgé de 15 ans, chez Jehan MAJET, maître savetier, moyennant 30 Lts., 7 juillet 1625; MC/ET/XIX/393
    - Vente par Claude PUITS, marchand à Quéricourt près Saint-Dizier, en son nom et se portant fort de Jehan THIRION, marchand à La Noue, de Saint-Dizier, à Loyes CURNILLON, marchand bourgeois de Paris, rue du Petit Musc, paroisse Saint-Paul, la quantité de 400 pièces de marché de fourniture de BOIS de chêne, livrables dans les ports des environs de Saint-Dizier., 7 juillet 1625; MC/ET/XIX/393
    - Obligation par Claude LE GRANT, veuve de Charles de Ficte, chevalier, seigneur et baron de Soucy, conseiller du roi, bailli du Palais, demeurant rue du Petit Musc, paroisse Saint-Paul, à Antoine LE MERCIER, marchand orfèvre, rue et paroisse Saint-Germain-l'Auxerrois, de la somme de 700 Lts intérêts de la somme de 3000 L. que ladite dame lui devait suivant obligation du 18 février 1621., 7 juillet 1625; MC/ET/XIX/393
      obligation; Le Grant, Claude
    - Titre nouvel par Jehan SIMON et Robert LE LIEVRE, vignerons à la Pissotte sous le bois de Vincennes, de terres à terroir de SAINT MANDÉ, lieudit le chemin de la Tournelle., 10 juillet 1625; MC/ET/XIX/393
    - Titre nouvel par Denis VITRY, marchand boulanger à la Pissotte sous le bois de, de terres situées au terroir de SAINT MANDÉ, lieudit l'Epinette, en la censive des religieuses de l'abbaye Saint-Antoine., 11 juillet 1625; MC/ET/XIX/393
      titre nouvel; Saint Mandé, Terroir de
    - Titre nouvel par Claude MILLESAN, vigneron en la basse cour du bois de Vincennes, héritier de Nicolas MILLESAN, son père, vigneron audit lieu, et à cause de Anne HERICOURT, sa femme, et autres, de terres situées au terroir de SAINT MANDÉ, lieudit le Havre (?) de la Grande vallée sur le chemin du Bois de Vincennes, en la censive des religieuses de Saint-Antoine-des-Champs., 12 juillet 1625; MC/ET/XIX/393
    - Accords entre Charles SERE, barbier chirurgien de l'artillerie de France, demeurant rue Saint-Honoré, paroisse Saint-Eustache, et Jehanne MARCHANT, veuve de Hypolite DELAPLANCHE, chirurgien ordinaire du duc de Chevreuse, aux termes auquel, ladite MARCHANT étant veuve depuis le 27 février 1624, se marient de façon à légitimer leur fils Charles et promettent de le célébrer à l'église le lendemain., 13 juillet 1625; MC/ET/XIX/393
      accord; Sere, Charles
    - Titre nouvel par Louis GUYGNARD, laboureur à Reuilly, et Elisabeth RICHIER, sa femme, d'une maison située au bas de Picqus autrement dit le bas de REUILLY, en la censive des religieuses de Saint-Antoine-des-Champs., 14 juillet 1625; MC/ET/XIX/393
      titre nouvel; Reuilly, le bas
    - Titre nouvel par Pierre GASSELIN, conseiller secrétaire du Roi et de ses finances, rue et paroisse Saint-Paul, de terre située à PARIS, lieudit le Tourneux ( ? ), en la censive des religieuses de Saint-Antoine-des-Champs., 17 juillet 1625; MC/ET/XIX/393
      titre nouvel; Paris, terroir de
    - Quittance par Charles de NAUROY, marchand tapissier, et ses frères et sœurs, tous héritiers de Claude de NAUROY, marchand bourgeois de Paris, et Marie LIETARD, sa femme, à Jehan de MONTHEROU, secrétaire du duc d'Orleans et du premier président au Parlement, et Louise FERRA, sa femme, veuve en première noce de Jehan OLLIVIER, marchand bourgeois de Paris, de la somme de 500 £ sur les 6200 £. ts prix de la vente faite par lesdits NAUROY d'une maison rue des Jardins, paroisse Saint-Paul, à la date du 14 janvier 1619., 19 juillet 1625; MC/ET/XIX/393
      acte de vente; quittance; Nauroy, Claude de
    - Titre nouvel par Jean de ROSNY, chef de panneterie de la Reine, Jean AUBOIST, ouvrier en la monnaie du Roi, Louis SAVART, vigneron, tous demeurant à CHARONNE, de trois maisons à CHARONNE en la grande rue et devant l'église dudit lieu., 22 juillet 1625; MC/ET/XIX/393
      titre nouvel; Charonne (ancienne commune)
    - Constitution de rentes par Jacques REBUFFE, maître imprimeur et libraire demeurant au Mont Saint-Hilaire, paroisse Saint-Hilaire, et Barbe MICHEL sa femme, Guillaume REBUFFE, huissier sergent à cheval au Châtelet de Paris, rue de la Mortellerie, paroisse Saint-Gervais, procureur de Denis REBUFFÉ, procureur au baillage de Lagny/Maine, à Nicolas COTTIER, marchand bourgeois de Paris, de 25 £ de rentes, moyennant 400 Lts., 23 juillet 1625; MC/ET/XIX/393
      constitution de rente; Rebuffe, Jacques
    - Vente par Jean LESUEUR, marchand bourgeois de Paris, quai du port, paroisse Saint-Paul, à Bernard FONTAINE, maître charpentier, rue neuve des Tournelles, de la quantité de 23 thoises de murs mitoyens servant de clôture en une place à bâtir aux cultures Saint-Gervais, appartenant à Mesdames de Saint-Gervais et faisant partie de la moitié mitoyenne de tous les murs de clôture acquis par ledit LESUEUR de Jehan THIRIOT, maître maçon, acte passé le 25 mai dernier. Cette vente faite moyennant 240 £ts., 28 juillet 1625; MC/ET/XIX/393
    - Titre nouvel par Pierre DONY, vigneron à Saint-Mandé, à cause de Barbe VITRY, sa femme, de terres situées au terroir de SAINT MANDÉ, lieudit les Epinettes, en la censive de religieuse de Saint-A. des Champs., 28 juillet 1625; MC/ET/XIX/393
    - Titre nouvel par Jacques MARISET, maître tailleur d'habits, administrateur de la CONFRÉRIE de la CONCEPTION Notre-Dame fondée en l'église Saint-Paul, de terres situées sur le chemin de Saint-Maur à Picpus, appartenant à ladite Confrérie en la censive des religieuses de Saint-Antoine des Champs., 28 juillet 1625; MC/ET/XIX/393
    - Bail durant 6 ans par Antoine BOYER, conseiller du roi, receveur des finances en la généralité de Poitiers, à Claude DEMARETS, maître serrurier, rue du Roi de Sicile, paroisse Saint-Paul, d'une maison rue du Roi de Sicile appartenant à ce dernier, moyennant 360 £. par an..-, 28 juillet 1625; MC/ET/XIX/393
      bail; Demarets, Claude
    - Marché par lequel Bernard FONTAINE, maître charpentier, rue neuve des Tournelles, paroisse Saint-Paul, promet à Jehan LESUEUR, bourgeois de Paris, sur le quai du port et paroisse Saint-Paul, de faire les travaux de charpenterie en la maison de ce dernier en une place située à la Couture Saint-Gervais, moyennant 300 Lts., 28 juillet 1625; MC/ET/XIX/393
    - Titre nouvel par Nicolas SAVART, vigneron à la Pissotte, d'une terre située à VALLEE DE FECAMP en la censive des religieuses de Saint-Antoine-des-Champs., 1er août 1625; MC/ET/XIX/393
    - LEGRANT (Claude) veuve de Charles de Fitte chevalier seigneur et b/on/ de Soucy conseiller aux conseils d'état et privé bailli du Palais § Déclaration par laquelle Gabriel JOUBERT commis au greffe des requêtes du Palais reconnaît avoir entre les mains le restant des arrérages d'une rente de 100 L. par lui cédée comme procureur de Claude LEGRANT à Claire JESSÉ veuve de Pierre HURAULT de L'HOSPITAL sr de Belesbat assignées sur le clergé de France, 2 août 1625; MC/ET/XIX/393
      déclaration; Legrant, Claude
    - Ratification par Claude LE GRANT, veuve de Charles de Fitte, chevalier, seigneur de Soucy, conseiller aux conseils d'état et privé, bailli du Palais, demeurant rue du Petit Musc, paroisse Saint-Paul, d'un transport fait par Gabriel SOUBERT, procureur de Claude LE GRANT, à Claire de JESSÉ, veuve de Pierre HURAULT de L'HOSPITAL, seigneur de Balesbat, de 100 L. de rentes., 2 août 1625; MC/ET/XIX/393
      transport de droits; Le Grant, Claude
    - Quittance par Bertrand BUISSON, bourgeois de Paris, rue de Jouy, paroisse Saint-Paul, à Claude LE GRANT, veuve de Charles de Fitte, chevalier, seigneur et baron de Soucy, de la somme de 180 Lts restant à payer de 300 L. que ladite dame soit obligée de payer., 2 août 1625; MC/ET/XIX/393
      quittance; Le Grant, Claude
    - Contrat de mariage de Charles DAVELOURT, bourgeois de Paris, rue Neuve des Tournelles, paroisse Saint-Paul, fils de défunts Daniel DAVELOURT, officier ordinaire de l'artillerie du Roi, et Claude GUYOT, jadis sa femme, et Marguerite PAJOT, fille de feu Jehan PAJOT, maître couvreur, et Michelle COQUELLE, sa femme, épouse en 2e noce de Jacques LE VASSEUR, maître charon faiseur et entrepreneur de carrosse; où signe Nicolas Bauldry, notaire au Châtelet, comme cousin du futur époux à cause de sa femme., 3 août 1625; MC/ET/XIX/393
      contrat de mariage; Davelourt, Charles
    - Bail durant 6 ans par Daniel MARTIN de MAUVOY, conseiller et trésorier général du duc de Guise, rue Geoffroy Lasnier, paroisse Saint-Paul, à Elys BIGOT, avocat au Conseil privé du Roi, et autres de la maison dans laquelle il demeurant, rue du Roi de Sicile, paroisse Saint-Gervais, consistant en plusieurs corps d'hôtel, moyennant 1400 £. par an., 6 août 1625; MC/ET/XIX/393
    - Déclaration concernant l'adjudication d'une maison au FAUBOURG SAINT MARCEL., 6 août 1625; MC/ET/XIX/393
      déclaration
    - Bail durant 3 ans par Simon BOISSEAU, marchand bourgeois de Paris, rue Saint-Antoine, à Catherine AUBERT, veuve de Jehan LECLERC, bourgeois de Paris, demeurant de l'île du Palais, paroisse Saint-Barthélemy, d'une maison située cul de sac de la rue rue SAINT ANTOINE, autrement dit appelée rue de l'hôtel de Laverdin, moyennant 105 L. par an., 7 août 1625; MC/ET/XIX/393
      bail; Saint Antoine, cul de sac de la rue
    - Quittance par Pierre THEVENYN, receveur général de la connetablie de Bordeaux, rue des Fauconniers, paroisse Saint-Paul, à Bernard FONTAINE, maître charpentier, et Marguerite ANCELLET, sa femme, d'une somme de 200 £. qui lui était due par obligation du 27 janvier dernier., 9 août 1625; MC/ET/XIX/393
      quittance; Fontaine, Bernard
    - Constitution par Bernard FONTAINE, maître charpentier, rue Neuve des Tournelles, paroisse Saint-Paul, et Marguerite ANCELET, sa femme, à Jehan de CHAMPREGNAULT, marchand bourgeois de Paris, rue Saint-Antoine, paroisse Saint-Paul, de 89 £. 7 sols 6 deniers de rentes à lui vendue par Charles de BERLAND, conseiller et aumônier du Roi, doyen de Plessis lez Tours et prieur commendataire de Saint-Denis de la Chartre, vente faite moyennant 1 430 £ts., 9 août 1625; MC/ET/XIX/393
      constitution de rente; acte de vente; Fontaine, Bernard
    - Vente à Louis CORNILLON, marchand bourgeois de Paris, rue du Petit Musc, paroisse Saint-Paul, par Jeanne THOMAS, macon demeurant à Créteil, d'une vigne située audit Créteil, lieudit le haut tertres, moyennant 36 l.ts., 12 août 1625; MC/ET/XIX/393
    - Vente par Richard BOUCLIER, marchand de bois à Crécy en Brie, à Loys CORNILLON, marchand bourgeois de Paris, de la quantité de 15 cents de bois carré, moyennant 150 l. par cent., 14 août 1625; MC/ET/XIX/393
    - Titre nouvel par Nicolas SINION, marchand bourgeois de Paris, rue Saint-Antoine, d'une maison située au faubourg de SAINT ANTOINE DES CHAMPS sur la chaussée conduisant au bail de Vincennes en la Censive des religieuses dudit lieu., 29 août 1625; MC/ET/XIX/393
      titre nouvel; bail; Saint Antoine des Champs, fg de
    - Constitution de rentes par Jean LESUEUR, marchand bourgeois de Paris, quai du port, paroisse Saint-Paul, et sa femme aux religieuses de Saint-Antoine-des-Champs., 30 août 1625; MC/ET/XIX/393
      constitution de rente; Lesueur, Jean
    - Accords concernant les dessèchement des MARAIS de FRANCE entre les associés de ladite entreprise en Saintonge., 31 août 1625; MC/ET/XIX/393
      accord; Marais de France, dessèchement des
    - Transport par Claude LE GRANT, veuve de Charles de Fittes, chevalier, seigneur et baron de Soucy, conseiller du roi, bailli du Palais, rue du Petit Musc, paroisse Saint-Paul, à Jacques de VASSÉ, chevalier, seigneur de Saint-Georges, demeurant en Auvergne au château de Foulleforte, pays de moine, comme ayant les droits cédés d'Anthoine FAYET, commis au greffe du Conseil d'état du Roi, de l'usufruit de 333 écus 1/3 à quoi reviennent 1 000 L de douaire constitué à ladite dame par son mari Claude LEGRANT; Déclaration à prête nom à la même date., 1er septembre 1625; MC/ET/XIX/393
      déclaration; Le Grant, Claude
    - Procuration par les associés à l'entreprise des dessèchement des MARAIS de FRANCE pour traiter avec les religieux du couvent de Saint-Jehan d'Angely, anciens propriétaires des marais de Meuron, en raison de l'acquisition faite par lesdits associés des marais dépendant desdits religieux., 6 septembre 1625; MC/ET/XIX/393
      procuration; Marais de France, dessèchement des
    - Quittance par Loys MARAULT, compagnon charpentier, demeurant à Boffroy, paroisse Saint-Paul, à Denis LOY, maître jardinier, pour travaux de charpenterie faits par lui en une place de terre qu'il tient à loyer des religieuses de Saint-A. des Champs sur le chemin de Charonne; Autre par Nicolas THIERRY, marchand plâtrier à la Croix Faubin, à la date du 19 septembre., 15 septembre 1625; MC/ET/XIX/393
      quittance; Marault, Loys
    - Procuration par Renée de LA SALLE, abbesse de abbaye SAINT ANTOINE DES CHAMPS, pour en son nom s'opposer à l'adjudication qui se fait au baillage de Senlis de divers héritages situés à VILLENEUVE SUR VERBERIE saisis sur Pierre de FRESCHIN, tailleur de pierre., 17 septembre 1625; MC/ET/XIX/393
      procuration; Saint Antoine des Champs, abbaye
    - Testament de Jean Baptiste de BREART, écuyer, sieur de l'Amiraulté, rue Geoffroy Lasnier, paroisse Saint-Paul, 'estant sur le départ d'aller servir le Roy en ses armées'., 23 septembre 1625; MC/ET/XIX/393
      testament; Breart, Jean-Baptiste de
    - Mise en apprentissage par Jean SAUVAGE, maître orfèvre, demeurant à Verdun, durant une année, de François, son fils, chez Claude DROUIN, orfèvre, valet de chambre ordinaire du prince de Condé, demeurant au faubourg Saint-Germain, paroisse Saint-Sulpice, rue des Fossés, moyennant 45 lts., 27 septembre 1625; MC/ET/XIX/393
      contrat d'apprentissage; Sauvage, Jean; Drouin, Claude
    - Inventaire après décès de Daniel DAVELOURT, officier ordinaire de l'artillerie du Roi, à la requête de ses 3 enfants., 17 octobre 1625; MC/ET/XIX/393
      inventaire; Davelourt, Daniel
    - Quittance par Louis CORNILLON, marchand bourgeois de Paris, rue du Petit Musc dite des Célestins, paroisse Saint-Paul, à Claude CADOT, receveur des consignations du baillage de Melun, de diverses sommes qui lui sont dues conformément à un arrêt du Parlement de Paris du 23 août 1624., 18 octobre 1625; MC/ET/XIX/393
      quittance; Cornillon, Louis
    - Mise en apprentissage durant 5 ans par Jehan BESNARD, aide maçon, demeurant place Maubuée, paroisse Saint-Etienne du Mont, de Jacques BESNARD, son fils âgé de 12 ans, chez Etienne BOUTHIER, maître passementier boutonnier, rue de Jouy, paroisse Saint-Paul. Pas de frais d'apprentissage., 18 octobre 1625; MC/ET/XIX/393
    - Mise en apprentissage durant 5 ans par Michelle BRIDOU, veuve de Rollin LE VERDIER, maître tissutier rubanier, demeurant rue des Escoufles, paroisse Saint-Gervais, de Pierre BRIDOU, son frère, chez René PAJON, maître passementier boutonnier. Pas de frais d'apprentissage., 18 octobre 1625; MC/ET/XIX/393
    - Inventaire après décès de Marie Legnier, veuve de Nicolas Le Maistre, huissier à cheval au Châtelet de Paris, dressé à la requête de Jean de Jouy, marchand, bourgeois de Paris, époux de Françoise Le Maistre et tuteur d'Élisabeth, Hélène et Nicolas Le Maistre, de Louis Cornillon, marchand, bourgeois de Paris subrogé tuteur, de Marie et Marguerite Le Maistre, filles du défunt, en présence de Loys CORNILLON, marchand bourgeois de Paris, subrogé tuteur des enfants mineurs, et de Pierre Dupain, maître joueur d'instruments de musique, curateur., 23 octobre 1625; MC/ET/XIX/393
      Extrait du contenu:
      (fol. 3 v°): Dans une chambre,.
      '... une espinette, telle quelle, prisée... 30 s.
      Documents du Minutier central concernant l'histoire de la musique (1600-1650), par Madeleine Jurgens, tome II [études XI à XX, 1900 actes], Paris, Archives nationales, 1974, p. 894 (instrument de recherche imprimé dématérialisé, certaines notices sont plus détaillées dans la version intégrale accessible en ligne par la rubrique 'Autres instruments de recherche', voir contexte dans le Plan d’orientation général - Notaires de Paris, guides thématiques du Minutier).